# 关于人力资源公司的劳务成本或合同履约成本

提问人：wx_6251853e25fb 时间：2022-04-09 21:22:28
请问陈版主，人力资源公司作为服务性企业，不用在存货里体现劳务成本或合同履约成本吗？

回答人：chenyiwei
人力资源公司的会计处理，首先考虑的是对劳务人员的相关支出应采用总额法还是净额法。实务中净额法更多见。如果采用净额法，则相关款项按代收代付处理，不用在存货里体现劳务成本或合同履约成本。
其次，即使采用总额法是恰当的，则“劳务成本或合同履约成本”主要也是反映满足确认为资产条件的合同履约成本。而劳务人员提供的服务通常满足“客户在企业履约的同时即取得并消耗企业履约所带来的经济利益”的条件，应分月确认收入，此时一般不会出现你说的劳务成本或合同履约成本挂账情况。